臺灣高等法院臺中分院刑事判決
110年度上訴字第2168號
上  訴  人  
即  被  告  許子敬
選任辯護人  陳凱翔律師（法扶律師）                  
上列上訴人即被告因違反槍砲彈藥刀械管制條例等案件，不服臺
灣臺中地方法院108年度訴字第2776號中華民國110年9月29日第
一審判決（起訴案號：臺灣臺中地方檢察署108年度偵字第7257
、17900號），提起上訴，本院判決如下：
    主  文
原判決關於許子敬持有槍彈及恐嚇部分均撤銷。
許子敬被訴持有槍彈及恐嚇部分均無罪。
    理  由
一、審理範圍之說明
　　本案經原審判決後，被告許子敬僅就原審判決犯罪事實欄二
    （即持有槍彈、恐嚇）部分不服提起上訴，而就犯罪事實欄
    一（即傷害）部分因檢察官及被告均未上訴而告確定。是本
    院審理範圍僅及於上開上訴部分，合先敘明。
二、公訴意旨略以：許子敬明知非經主管機關之許可，不得擅自
    持有可發射子彈具有殺傷力之改造手槍及子彈，竟仍基於非
    法持有槍砲之犯意，於民國108年2月26日前某時，自不詳來
    源取得而持有具有殺傷力之土耳其ATAKARMS廠ZORAKI 925-T
    D型空包彈槍，換裝土造金屬槍管而成之改造手槍1枝（槍枝
    改制編號0000000000）及非制式子彈4顆，而非法持有之。
    嗣於同年2月26日晚間某時許，許子敬與友人邵○○、李○○等
    人共同前往位於臺中市○○區○○路000號之「雲平汽車旅館」2
    10號房內聚會，後於翌（27）日上午8時50分許，許子敬得
    知與其有金錢糾紛之真實姓名年籍不詳、綽號「蛋蛋」之成
    年男子亦在同一家汽車旅館217號房內時，竟基於恐嚇危害
    安全之犯意聯絡，於當日上午8時52分許，由許子敬攜帶前
    開改造手槍，夥同友人李○○攜帶鋁棒1支、邵○○攜帶無殺傷
    力之空氣槍1枝（槍枝管制編號0000000000），由邵○○駕駛
    車牌號碼0000-00號黑色自小客車搭載許子敬及李○○，共同
    前往上址217號房欲與對方談判，俟駛抵217號房後，推由許
    子敬及李○○下車步行進入217號房，邵○○則在門口留守把風
    ，一進門因雙方一言不合，許子敬隨即取出隨身攜帶之前開
    改造手槍威嚇，旋與高○○等人發生搶槍互毆拉扯，其間擊發
    至少2槍，混亂間第1槍因槍枝走火而擊中許子敬之右大腿，
    造成許子敬受有右下肢撕裂傷等傷害，混亂間許子敬之前開
    改造手槍滑落至在場之林○○（綽號「小太陽」）面前，林○○
    當下迅速徒手拾起該改造手槍，並將之放入隨身攜帶之GUCC
    I手提包內（林○○所涉持有改造手槍罪嫌部分，業經臺灣臺
    中地方法院108年度訴字第1913號判決判處有期徒刑1年4月
    ，併科罰金新臺幣5萬元，復經本院109年度上訴字第2797號
    判決上訴駁回確定）。其間，在外把風之邵○○聽到槍聲大作
    ，旋求助該汽車旅館房務人員協助打開217號房門後，持前
    開空氣槍向217號房內掃射數發BB彈，另一名真實姓名年籍
    不詳、綽號「小炫」之成年男子則持滅火器朝217號房內噴
    灑。嗣於同日上午9時3分許，林○○等人因不堪煙霧瀰漫而衝
    出217號房外尋找對方人馬，發現尚有邵○○在210號房前，隨
    即一湧上前加以追打，邵○○則趁隙往外逃逸，旋經警方據報
    趕抵到場，林○○等人見狀隨即停止追打邵○○，並往反方向跑
    回上址216號房躲藏，警方隨即在上開汽車旅館走道區對空
    鳴槍2槍制止，雙方人馬因而四處逃竄。嗣經警方先派員前
    往217號房察看，當場發現大腿中彈倒地之許子敬及受傷躺
    臥在地之李○○，隨即呼叫救護車將渠等送醫急救，並在上址
    217號房內進行相關採證。後於同日下午1時35分許，始在上
    開汽車旅館216號房內，查獲躲藏在內之林○○等多人共處一
    室，並在林○○隨身攜帶之手提包內扣得前開改造手槍1枝（
    含彈殼1顆），旋經警方帶同林○○前往217號房燈飾下方，尋
    獲現場遺留之彈匣1個（含子彈2顆），並經臺灣臺中地方檢
    察署檢察官核發拘票逕行拘提許子敬等人到案後，始循線查
    悉上情。因認許子敬涉犯修正前槍砲彈藥刀械管制條例第8
    條第4項之未經許可持有改造手槍、同條例第12條第4項之未
    經許可持有非制式子彈及刑法第305 條之恐嚇危害安全等罪
    嫌。
三、按犯罪事實之認定，係據以確定具體的刑罰權之基礎，自須
    經嚴格之證明，故其所憑之證據不僅應具有證據能力，且須
    經合法之調查程序，否則即不得作為有罪認定之依據。倘法
    院審理之結果，認為不能證明被告犯罪，而為無罪之諭知，
    即無刑事訴訟法第154條第2項所謂「應依證據認定」之犯罪
    事實之存在。因此，同法第308條前段規定，無罪之判決書
    只須記載主文及理由。而其理由之論敘，僅須與卷存證據資
    料相符，且與經驗法則、論理法則無違即可，所使用之證據
    亦不以具有證據能力者為限，即使不具證據能力之傳聞證據
    ，亦非不得資為彈劾證據使用。故無罪之判決書，就傳聞證
    據是否例外具有證據能力，本無須於理由內論敘說明（最高
    法院100年度台上字第2980號判決意旨參照）。本案既認許
    子敬應為無罪之諭知（理由詳後述），所使用之證據自不以
    具有證據能力者為限，故有關證據能力自毋庸論敘。
四、按犯罪事實應依證據認定之，無證據不得認定其犯罪事實；
    又不能證明被告犯罪者，應諭知無罪之判決，刑事訴訟法第
    154條第2項、第301條第1項分別定有明文。次按認定被告有
    罪之事實，應憑證據，如未能發現相當之證據，或證據不足
    以證明，自不能以推測或擬制之方法，以為裁判之基礎；且
    認定事實所憑之證據，其為訴訟上之證明，須達於通常一般
    人均不致有懷疑，而得確信其為事實之程度者，始得據為有
    罪之認定，倘其證明尚未達到此一程度而有合理之懷疑存在
    時，尚難為有罪之認定基礎；另苟積極證據不足以為不利於
    被告事實之認定，即應為有利於被告之認定，更不必有何有
    利之證據（最高法院30年上字第816號、40年台上字第86號
    、76年台上字第4986號判決意旨參照）。又刑事訴訟法第16
    1條第1項規定：檢察官就被告犯罪事實，應負舉證責任，並
    指出證明之方法。因此，檢察官對於起訴之犯罪事實，應負
    提出證據及說服之實質舉證責任。倘其所提出之證據，不足
    為被告有罪之積極證明，或其指出證明之方法，無從說服法
    院以形成被告有罪之心證，基於無罪推定之原則，自應為被
    告無罪判決之諭知（最高法院92年台上字第128號判決意旨
    參照）。
五、公訴意旨認被告許子敬涉犯上開罪嫌，無非係以：被告許子
    敬於警詢、偵訊時之供述；同案被告李○○、邵○○、林○○於警
    詢、偵訊之供述；證人高○○、張○○、於警詢、偵訊之證述；
    證人周○○、李○○、何○○、許○○、邱○○、李○○於警詢之證述；
    搜索扣押筆錄及扣押物品目錄表、扣案物及查獲現場照片、
    監視器錄影畫面翻拍照片、現場蒐證錄影畫面翻拍照片；內
    政部警政署刑事警察局108年4月17日刑鑑字第1080022064號
    鑑定書（扣案槍枝部分）、108年4月8日刑鑑字第108002206
    1號鑑定書（扣案子彈部分）、108年3月8日刑紋字第108002
    0659號鑑定書（210號房採集之指紋）、108年3月19日刑鑑
    字第1080020646號鑑定書（槍擊殘跡）、108年4月16日刑鑑
    字第1080023880號鑑定書（扣案空氣槍部分）；臺中市政府
    警察局108年2月27日刑案現場勘察報告、現場照片、現場示
    意圖；臺中市政府消防局救護紀錄表及中國醫藥大學附設醫
    院108年2月27日許子敬急診病歷資料、診斷證明書、傷口照
    片；李○○受傷照片；臺灣臺中地方檢察署檢察官108年度偵
    字第6750號起訴書（林○○持有槍彈部分）為其主要論據。
六、訊據被告固坦承有於上揭時間夥同李○○、邵○○一同前往雲平
    汽車旅館217號房之事實，惟否認有何本案持有槍彈及恐嚇
    之犯行，辯稱：我並未持本案槍彈進入217號房，該槍彈是
    房內的人所持有，當時門一打開我都還沒有講話，就被人拉
    進去打，我為了避免自己遭受攻擊就跟對方爭搶槍枝等語。
七、經查：
　㈠許子敬於108年2月26日晚間某時許，與邵○○、李○○等人共同
    前往「雲平汽車旅館」210號房內聚會，後於翌（27）日上
    午8時52分許，由邵○○駕駛車牌號碼0000-00號黑色自小客車
    搭載許子敬及李○○前往上開汽車旅館217號房前，許子敬、
    李○○（手持鋁棒1支）下車走進217號房車庫內，邵○○則將空
    氣槍1枝放置腰際在217號房車庫外守候。許子敬、李○○進入
    217號房後，即與該房內之高○○、張○○等人發生拉扯及爭搶
    本案槍枝之衝突，而於雙方爭搶槍枝之過程中，本案槍枝擊
    發至少2槍，其中1槍不慎擊中許子敬之右大腿，造成許子敬
    受有右下肢撕裂傷等傷害，許子敬、李○○並遭壓制在地，混
    亂間上開槍枝掉落在該房間地板上，林○○見狀旋即拾起該槍
    枝，並放入隨身攜帶之GUCCI手提包內。同時，在外守候之
    邵○○聽聞槍聲大作，旋求助該汽車旅館房務人員協助打開21
    7號房門後，由前來支援之友人「小炫」持滅火器朝房內噴
    發，邵○○則持上開空氣槍對內射擊，217號房內之數人因不
    堪煙霧瀰漫而衝出217號房並追打邵○○，旋經警方據報趕抵
    到場，林○○見狀隨即躲藏在上開汽車旅館216號房內，然仍
    遭警查獲，並在林○○隨身攜帶之手提包內扣得本案槍枝（含
    彈殼1顆），復在217號房內採證發現彈殼1顆、彈頭1顆、彈
    匣1個（內有子彈2顆），又在該汽車旅館車道上扣得上開鋁
    棒1支，另邵○○於108年3月6日到案交出上開空氣槍扣案等情
    ，業據被告許子敬於警詢、偵訊、原審及本院審理時所供承
    （見108年度偵字第17900卷《下稱偵17900卷》第111至119頁
    、108年度偵字第7257卷《下稱偵7257卷》㈠第330至333、348
    至351頁，偵7257卷㈡第890至893、896至900、922至924頁，
    原審卷㈠第171至172、354至355頁，原審卷㈤第315至318頁，
    本院卷第479至481頁），核與同案被告李○○於警詢、偵訊及
    原審審理時之供（證）述（見偵7257卷㈡第616至620、626至
    633、694至698頁，原審卷㈣第36至64頁）；同案被告邵○○於
    警詢、偵訊時之供（證）述（見偵7257卷㈠第390至395、396
    至405、444至453頁）；證人林○○於警詢、偵訊及本院審理
    時之證述（見偵7257卷㈠第137至141、143至145頁，原審卷㈡
    第11至15、21至22、55至59頁，本院卷第187至213頁）；證
    人高○○於警詢、偵訊時之證述（見偵7257卷㈠第181至186、1
    91至193頁，偵7257卷㈡第724至727頁）；證人張○○於警詢、
    偵訊及原審審理時之證述（見偵7257卷㈠第197至200、201至
    202頁，偵7257卷㈡第716至719頁，原審卷㈤第33至67頁）；
    證人周○○於警詢、原審審理時之證述（見偵7257卷㈠第225至
    229頁，原審卷㈣第118至140頁）；證人何○○於警詢、原審審
    理時之證述（見偵7257卷㈠第249至252頁，原審卷㈤第67至93
    頁）；證人邱○○於警詢、原審審理時之證述（見偵7257卷㈠
    第259至262、263至264頁，原審卷㈣第241至274頁）；證人
    許○○、李○○、謝○○、李○○於警詢時之證述（見偵7257卷㈠第2
    11至216、237至242、269至274、281至286頁）；證人劉○○
    於原審審理時之證述（見原審卷㈣第141至163頁）相符，並
    有搜索扣押筆錄及扣押物品目錄表（林○○、邵○○）、雲平汽
    車旅館監視器翻拍照片、許子敬受傷照片（見偵7257卷㈠第1
    53至157、159至163、165至169、293至321、354至362、410
    至413、416至422頁）；搜索扣押筆錄及扣押物品目錄表（
    李○○）、李○○受傷照片、臺中市政府警察局108年2月27日刑
    案現場勘察報告（含現場照片、現場示意圖）、中國醫藥大
    學附設醫院108年2月27日許子敬急診病歷資料、員警蒐證照
    片（見偵7257卷㈡第646至652、703-1、736至804、818至835
    、912至916頁）等在卷可稽，及扣案之本案槍枝1枝、彈匣1
    個（內有子彈2顆）、鋁棒1支、空氣槍1枝等物為憑，而堪
    認定。
　㈡扣案之槍枝1枝（槍枝改制編號0000000000）及子彈2顆，經
    內政部警政署刑事警察局鑑定後，認扣案之槍枝係「由土耳
    其ATAKARMS廠ZORAKI 925-TD型空包彈槍，換裝土造金屬槍
    管而成之改造手槍1枝，擊發功能正常，可供擊發適用子彈
    使用，認具殺傷力」、扣案之子彈2顆認均係「非制式子彈
    ，由口徑9mm制式空包彈組合直徑約8.9mm金屬彈頭而成」等
    情，有內政部警政署刑事警察局108年4月17日刑鑑字第1080
    022064號鑑定書、108年4月8日刑鑑字第1080022061號鑑定
    書附卷可稽（見偵7257卷㈡第876至881、936至939頁），堪
    認扣案之改造手槍1枝及子彈2顆均具有殺傷力甚明。另扣案
    之空氣槍1枝（槍枝管制編號0000000000），經內政部警政
    署刑事警察局鑑定後，認係「氣體動力式槍枝，以填充氣體
    為發射動力，經以金屬彈丸測試3次，其中彈丸（直徑5.975
    mm、質量0.880g）最大發射速度為64.2公尺/秒，計算其動
    能為1.81焦耳，換算其單位面積動能為6.45焦耳/平方公分
    」，而未達殺傷力標準之20焦耳/平方公分，有內政部警政
    署刑事警察局108年4月16日刑鑑字第1080023880號鑑定書在
    卷可查（見偵7257卷㈡第870至875頁），是扣案之空氣槍並
    無殺傷力，亦堪認定。
　㈢關於案發當時目擊被告持本件扣案之槍彈進入該汽車旅館217
    號房內一節，雖經證人高○○於警詢、偵訊時證述：案發當天
    我在雲平汽車旅館217號房打牌、喝酒，約早上8點，我要開
    門離開時，被告就持槍指著我的頭、罵三字經，當下我就壓
    著他的槍，另一隻手勾著他，把他拖進來，後來還有一個人
    就自己衝進來，被告不放手，我就左手壓著他的槍，右手肘
    擊他的臉很多下，之後他的槍枝走火，他就放開手，我有看
    到他中彈，因為我很氣他拿槍指著我，我就繼續打他上半身
    、用腳踹很多下，當場還有6、7個人一起打他等語（見偵72
    57卷㈠第181至186、191至193頁，偵7257卷㈡第724至727頁）
    ；證人邱○○於警詢時證稱：當天我在睡覺過程中有人撞門，
    被告進來後就開槍，我就躲在沙發後面，後來不認識的朋友
    就搶被告的槍並制伏被告等語（見偵7257卷㈠第259至264頁
    ）；證人何○○於警詢時證稱：案發當天我在雲平汽車旅館21
    7房喝酒聊天，後來去小房間（即臥房區）休息一下，起來
    到小房間外面上廁所出來，就看到許子敬衝進來大小聲，還
    有一個穿白色衣服的男子也跟著進來，許子敬衝進來就拿出
    槍，我聽到槍聲就馬上蹲下去，看到一堆人把許子敬壓制在
    地，後來不知道是誰從房間外面噴滅火器進來，我就跟張○○
    跑出房間等語（見偵7257卷㈠第249至252頁）；證人許○○於
    警詢時證稱：當天我到雲平汽車旅館217號房睡覺時聽到二
    聲槍聲就趕快起床，發現許子敬手上拿著一把槍及李○○手上
    拿著鋁製球棒在房間內，被原本在房間內的人控制住，並試
    圖要將許子敬手上的槍及李○○手上的鋁棒奪下，在奪槍過程
    中許子敬有自己開1槍，後來有成功將許子敬手上的槍及李○
    ○手上的鋁棒奪下，就有人從房間外面噴滅火器，我們就離
    開217號房，看到警察到場就跑到隔壁216號房躲起來等語（
    見偵7257卷一第211至214頁），惟：
　　⑴依證人許○○上開證述之情節可知，許○○當時係於睡覺時聽
      到槍聲後起床始目擊許子敬、李○○在217號房內與房內之
      人發生拉扯及爭搶槍枝之衝突，顯見其並未目擊許子敬、
      李○○當時進門時之情況，且許○○當時所見已為許子敬、李
      ○○進門後與房內之人爭搶槍枝之過程，並無從遽認該把槍
      枝一開始究係何人所取出，是證人許○○上開證述尚難採為
      對被告不利之認定。
　　⑵另證人何○○於警詢時雖證稱上廁所出來有目擊被告衝進來
      拿出槍枝，聽到槍聲就馬上蹲下去，看到一堆人把許子敬
      壓制在地等情，然依證人何○○於原審審理時證稱：當時我
      是聽到「砰」的聲音，看到別人蹲下，我就本能反應跟著
      蹲下來，我不知道「砰」的聲音是如何發生的等語（原審
      卷五第71至74頁），則其當時既然不知道「砰」的聲音如
      何發生，且於聽到聲響後跟隨其他人蹲下，其是否有親眼
      目擊被告進門拿出槍枝一節，已難遽認，是證人何○○上開
      於警詢時所述，尚與其於原審審理時證述之情節未合，亦
      難採為對被告不利之認定。
　　⑶又證人邱○○於警詢時雖證稱有目擊被告進來後開槍之情節
      ，惟依證人邱○○於原審審理時係證述：當天是張○○找我去
      雲平汽車旅館217號房喝酒、聊天，後來我在小房間（即
      臥室）睡覺時，有聽到客廳那邊有「砰砰砰」的聲音，聽
      到有人在外面大喊「開槍了」，我就先躲在小房間的沙發
      後面，然後從裡面走出來客廳，一群人打起來、現場一片
      混亂，我有看到被告跟一個拿棒球棍的人，在場的人就說
      是被告進來開槍，並有人在搶被告的槍，將被告制伏躺在
      地上等語（見原審卷四第241至274頁），顯見邱○○案發當
      時並未在客廳區域，且係於聽聞客廳傳出槍聲後始前往客
      廳查看，是邱○○自無可能目擊被告進入217號房之情形，
      且其當時所見已是被告與其他人發生拉扯及爭搶槍枝之情
      形，亦難遽認該把槍枝一開始確為被告攜來取出，是證人
      邱○○上開警詢之證述，亦難俱信。
　　⑷另證人高○○於警詢、偵訊時雖證述被告進門時持槍指著其
      頭部，其即與被告發生爭搶槍枝等情，然觀諸案發現場照
      片及格局示意圖（見偵7257卷㈡第749至777、802頁），該
      房間之空間不大，客廳區僅有沙發、電視櫃等物，並無其
      他遮蔽物，在客廳區之任何角落應能清楚看到門口進出之
      情形，而當時在該房內之人至少有10幾人以上，衡情當時
      在客廳區之人對於被告突然進門取出槍枝而與高○○發生衝
      突之過程應能清楚目擊，然依證人劉○○於原審審理時證稱
      ：案發當時我是在格局示意圖編號3、9、5、11的沙發座
      位區那邊（即客廳區進門右前方），我有看到被告進來，
      但沒有注意到被告手上有拿什麼東西，也沒有聽到被告有
      說什麼話，不到1分鐘雙方就打起來了，之後就聽到槍聲
      ，我當時並沒有注意到高○○在哪裡等語（見原審卷㈣第142
      至146、158頁），顯然當時在客廳區之劉○○並未看到被告
      有持槍抵制高○○之情形，則高○○上開證述是否可信，已非
      無疑，復無其他證據足以佐證高○○上開所述之情節，自難
      逕以證人高○○上開證述，遽採為對被告不利之認定。
　㈣另依證人張○○、周○○、李○○、邱○○、李○○、謝○○、林○○等人
    於警詢、偵訊或原審審理之證述，其等案發當時均係在217
    號房之臥室區內，則其等自無可能第一時間目擊被告進入21
    7號房之過程，至於證人張○○（見偵7257卷㈡第717至718頁，
    原審卷㈤第38至40頁）、周○○（見偵7257卷㈠第227至228頁，
    原審卷㈣第121至122頁）、林○○（見偵7257卷㈠第139頁，原
    審卷㈡第272頁）雖均提及事後聽聞高○○或其他在場之人轉述
    得知被告持槍之情節，然其等既未當場目擊，僅係事後聽人
    轉述，且無證據證明其等聽聞之內容為真，自亦難採為對被
    告不利之認定。
　㈤況證人林○○於本院審理時證稱：本案槍枝是我的，當天我去2
    17號房時就將該把槍枝放在我的包包內，我在警詢、偵訊及
    法院審理時不敢承認槍是我的，才會推給被告等語（見本院
    卷第187至213頁），佐以林○○於其持有本案槍枝案件之偵查
    、審理時一再推諉卸責，並辯稱係被告進來開槍等語（見原
    審卷㈡第11至15、21至22、55至59、69至71頁），是證人林○
    ○上開於本院審理時之證述，尚非全屬無稽，而依林○○上開
    於本院審理時所述扣案槍枝既為其所持有並攜帶進入上開21
    7號房，且被告甫進入該217號房即與高○○等人發生爭鬥，則
    被告豈有可能於進入該217號房時即取得本案槍彈，益徵本
    案槍枝應非被告攜帶到場甚明。
　㈥另依內政部警政署刑事警察局108年3月19日刑鑑字第1080020
    646號鑑定書（見偵7257卷㈡第732至734頁）、臺中市政府警
    察局109年3月16日中市警鑑字第1090018992號函（見原審卷
    ㈠第223至227頁）及中央警察大學111年6月8日校鑑科字第11
    10005173號鑑定書（見本院卷第413至446頁）所示，雖在被
    告之雙手虎口採得槍擊殘跡之特徵性及相符性元素，惟不能
    排除係被告與房內之人爭搶本案槍枝時，槍枝不慎擊發所致
    ，況依上開鑑定書所示，亦同時在林○○、周○○、邱○○、何○○
    之雙手虎口採得槍擊殘跡之元素，自不能逕以上開鑑定書作
    為認本案槍枝即為被告攜帶到場而擊發之證據。
　㈦再者，依證人邵○○於警詢、偵訊時證稱：當天被告說要去隔
    壁房間跟人家喬事情，怕被對方看到我們帶空氣槍、鋁棒等
    東西走過去，會被對方發現，所以要我去車道走廊開一台黑
    色休旅車來210號房門口，我將車開過來後，被告跟李○○就
    上車，我就開到217號房門前，被告怕會跟對方有爭執，就
    叫我下車帶著放在駕駛座下腳踏板的一支空氣槍，我下車時
    就將空氣槍放在我肚子的腰際防身，並想說可以嚇嚇對方，
    李○○下車時也有帶一支鋁棒，然後要我在外面等，由被告跟
    李○○進去等語（見偵7257卷㈠第390至395、396至405、444至
    453頁）及證人李○○於偵訊、原審審理時證稱：當天是被告
    找我陪他去隔壁房間跟人家處理之前的糾紛，後來由邵○○開
    黑色休旅車載我們過去217號房，我們要下車時，被告就突
    然叫我帶著車上的棒球棍防身等語（見偵7257卷㈡第694至69
    8頁，原審卷㈣第31至65頁），並有扣案之鋁棒及空氣槍為憑
    ，堪認被告當天係為前往217號房處理糾紛，並攜帶鋁棒、
    空氣槍等物到場而有威嚇對方之意，然依證人李○○於偵訊及
    原審審理時證稱：我們到了217號房，門打開看到很多人，
    聽到對方有人講說把人拖進去、門關起來，之後就有人衝出
    來把我們拖進去，並把我帶去的棒球棍搶走，然後直接打我
    們，我們都沒有說到話就被拖進去等語（見偵7257卷㈡第695
    、697頁，原審卷㈣第40至42頁）、證人劉○○於原審審理時亦
    證稱：被告跟另外一個人進來時，我沒有聽到被告有講話，
    沒多久就打起來了等語（見原審卷㈣第144至145、160頁），
    足見被告與李○○於217號房門打開時，未及為恐嚇之言語或
    舉動即遭屋內之人拖拉進去而遭到毆打，復無證據證明被告
    有攜帶本案槍枝到場威嚇之情事，自難認被告當時有何恐嚇
    之行為而致在場之人心生畏懼之情。
八、綜上所述，依檢察官所提出之相關證據，尚不足以證明被告
    持有本案槍彈及攜帶到場恐嚇等犯行，依首揭刑事訴訟法規
    定及說明，本案既不能證明被告此部分犯罪，自應為無罪之
    諭知。原審疏未詳予查證，就此部分遽為被告有罪之認定，
    尚有未當。被告上訴意旨以此指摘原審判決不當，求予撤銷
    改判，為有理由，應由本院將原審判決此部分予以撤銷改判
    ，諭知被告關於公訴意旨所指持有槍彈及恐嚇部分均無罪之
    判決。
據上論結，應依刑事訴訟法第369條第1項前段、第364條、第301
條第1項，判決如主文。
本案經檢察官張聖傳提起公訴，檢察官林弘政到庭執行職務。
中　　華　　民　　國　　111 　年　　7 　　月　　19　　日
            刑事第七庭   審判長法　官  梁  堯  銘
                               法　官  王  鏗  普
                               法　官  羅  國  鴻
以上正本證明與原本無異。
檢察官得上訴。
被告不得上訴。
如不服本判決應於收受送達後20日內向本院提出上訴書狀，其未
敘述上訴理由者，並得於提起上訴後20日內向本院補提理由書狀
（均須按他造當事人之人數附繕本）「切勿逕送上級法院」。因
疫情而遲誤不變期間，得向法院聲請回復原狀。  
                               書記官  吳  姁  穗 

中　　華　　民　　國　　111 　年　　7 　　月　　19　　日